【裁判字號】    97,親,18
【裁判日期】    970624
【裁判案由】    否認婚生子女
【裁判全文】
臺灣嘉義地方法院民事判決                97年度親字第18號
原      告  甲○○
被      告  丙○○
被      告  乙○○
兼前列二人
法定代理人  丁○○
上列當事人間否認子女事件，本院於民國97年6月10日言詞辯論
終結，判決如下：
  主   文
確認被告丙○○ (男，民國○○年○○月○○日生，身分證統一編號：
Ｚ000000000號)、被告乙○○ (男，民國○○年○○月○○日生，身分
證統一編號：Ｚ000000000號)均非被告丁○○自原告受胎所生之
婚生子。
訴訟費用新臺幣仟元由被告平均負擔。
  事實及理由
一、原告起訴主張：原告於民國89年1月18日與被告丁○○結婚
    ，現婚姻關係存續中，兩造婚後原本感情融洽，詎被告丁○○外出工作後，所賺取之工資均留為自用或寄回大陸家人，
    近二年來，被告丁○○經常藉故與原告吵架，並在外住宿，
    並於96年10月19日在財團法人嘉義基督教醫院偽造家屬同意
    書而產下被告丙○○、乙○○雙胞胎二人，被告丙○○、乙○○受胎期間，原告與被告丁○○並無性行為，被告丙○○
    、乙○○顯然非被告丁○○自原告受胎，惟被告丙○○、乙○○受胎期間均在為原告與被告丁○○婚姻關係存續中，故
    原告依民法第1063條第2項之規定，於後二年內提起本件訴
    訟，請求確認被告丙○○、乙○○非被告丁○○自原告受胎
    所生之婚生子。被告則以：對原告主張之事實沒意見等語，
    資為抗辯。
二、原告前開主張，業據其提出戶籍謄本、財團法人天主教聖馬
    爾定醫院親子血緣關係ＤＮＡ驗證報告書一份為證，而依該
    親子驗證報告書之記載：註明為原告甲○○與被告丙○○、
    乙○○之送檢檢體，其DNA STR基因座相系統有D8S1179、
    D3S1358、vWA、D5S818、FGA等五個基因座之基因型別矛盾
    ，所以原告甲○○與被告丙○○、乙○○間應不存在一親等
    直系血親血緣關係等語，有上開鑑定報告一份附卷可憑，被
    告丙○○、乙○○與原告並無親子血緣關係，被告丙○○、
    乙○○自非被告丁○○自原告受胎之婚生子，即足認定，原
    告之主張，自堪信為真實。
三、按民法第1063條第1項推定之婚生子女，如夫妻之一方能證
    明妻非自夫受胎者，得於知悉子女出生之日起，兩年內提起
    否認之訴，同條第二項定有明文。查被告丁○○受胎生下被
    告丙○○、乙○○既係依法推定為被告丁○○與原告之婚生
    子，然被告丙○○、乙○○均非被告丁○○自原告受胎，原
    告依民法第1063條第1項規定提起本件訴訟，於法洵屬有據
    ，應予准許。
四、據上論結，本件原告之訴為有理由，依民事訴訟法第78條、
    第85條第1項前段，判決如主文。
中    華    民    國    97    年    6     月    24    日
                      家事法庭法  官  涂裕洪
以上正本係照原本作成。
如不服本判決，應於判決送達後20日之不變期間內，向本院提出
上訴狀。
中    華    民    國    97    年    6     月    24    日
                              書記官  李靜華


司法院資訊處製作；財團法人民間司法改革基金會備份。
